de: Art der Gitarrenkorpus-Lackierung: Schellackpolitur; Glänzend; Matt; Offenporig; Satiniert; Sonstige
nl: Gitaarbody afwerking type: Politoer; Glanzend; Mat; Open porie; Satijn; Overig
sk-SK: Typ povrchovej úpravy tela gitary: Francúzska politúra; Lesklý; Matný; Otvorené póry; Saténový; Iné
sv: Gitarrkroppsfinishtyp: Fransk polering; Glansig; Matt; Öppenporig; Satin; Övrigt
bg-BG: Тип покритие на корпуса на китарата: Френска политура; Гланц; Мат; Отворени пори; Сатен; Други
fi: Kitaran rungon viimeistelytyyppi: Sellakkakiillotus; Kiiltävä; Matta; Avohuokoinen; Satiini; Muu
ro-RO: Tipul de finisaj al corpului chitarei: Lustruire tip French polish; Lucios; Mat; Por deschis; Satinat; Altele
hu: Gitártest felületkezelése: Sellak politúr; Fényes; Matt; Nyitott pórusú; Selyemfényű; Egyéb
tr: Gitar gövdesi kaplama türü: Gomalak cilası; Parlak; Mat; Açık gözenekli; Saten; Diğer
ja: ギター本体の仕上げタイプ: フレンチポリッシュ; グロス; マット; オープンポア; サテン; その他
vi: Loại lớp hoàn thiện thân đàn guitar: Đánh bóng kiểu Pháp; Bóng; Mờ; Vân gỗ hở; Bóng mờ; Khác
it: Tipo di finitura del corpo della chitarra: Lucidatura a tampone; Lucida; Opaca; A poro aperto; Satinata; Altro
hr-HR: Vrsta završne obrade tijela gitare: Francuska politura; Sjaj; Mat; Otvorene pore; Saten; Ostalo
th: ประเภทการตกแต่งตัวกีตาร์: ขัดเงาแบบเฟรนช์โพลิช; เคลือบเงา; เคลือบด้าน; โอเพนพอร์; ซาติน; อื่นๆ
en: Guitar body finish type: French polish; Gloss; Matte; Open pore; Satin; Other
es: Tipo de acabado del cuerpo de la guitarra: Pulido francés; Brillante; Mate; Poro abierto; Satinado; Otro
pl: Typ wykończenia korpusu gitary: Politura francuska; Błyszczące; Matowe; Otwarte pory; Satynowe; Inne
zh-TW: 吉他琴身表面處理類型: 法式拋光; 亮面; 霧面; 開放氣孔; 消光; 其他
ru: Тип отделки корпуса гитары: Французская полировка; Глянцевая; Матовая; С открытыми порами; Сатиновая; Другое
pt-BR: Guitarra corpo acabamento tipo: Goma-laca; Brilhante; Fosco; Poro aberto; Acetinado; Outro
el: Τύπος φινιρίσματος σώματος κιθάρας: Γαλλικό λούστρο (French polish); Γυαλιστερό (Gloss); Ματ (Matte); Ανοικτών πόρων (Open pore); Σατινέ (Satin); Άλλο
da: Typen af finish på guitarens krop: Fransk politur; Højglans; Mat; Åbne porer; Satin; Andet
lt-LT: Gitaros korpuso apdailos tipas: Prancūziškas poliravimas; Blizgus; Matinis; Atvirų porų; Pusiau matinis („Satin“); Kita
nb: Gitarkroppsfinishtype: Fransk politur; Blank; Matt; Åpne porer; Sateng; Annet
sl-SI: Vrsta površinske obdelave trupa kitare: Francoska politura; Sijaj; Mat; Odprte pore; Satenast sijaj; Drugo
pt-PT: tipo de acabamento do corpo da guitarra: Polimento francês; Brilhante; Mate; Poro aberto; Acetinado; Outro
ko: 기타 바디 마감 유형: 프렌치 폴리시; 유광; 무광; 오픈 포어; 새틴; 기타
fr: Type de finition du corps de guitare: Vernis au tampon; Brillant; Mat; À pores ouverts; Satiné; Autre
cs: Typ povrchové úpravy kytarového těla: Francouzská politura; Lesk; Mat; Otevřené póry; Satén; Ostatní
zh-CN: 吉他琴身表面处理类型: 法式抛光; 亮光; 哑光; 开放漆; 缎面; 其他